臺灣高等法院交通事件裁定　　　　　　　　　　　　九十一年度交抗字第九四七號
　　抗　告　人
　　即受處分人　　甲○○
右抗告人因違反道路交通管理處罰條例案件，不服臺灣臺北地方法院中華民國九十一
年十月十五日裁定（九十一年度交聲更字第三０號），提起抗告，本院裁定如左：
    主  文
抗告駁回。
    理  由
一、按汽車駕駛人如行經有燈光號誌管制之交岔路口闖紅燈者，處新臺幣一千八百元
    以上五千四百元以下罰鍰，道路交通管理處罰條例第五十三條，定有明文。再依
    違反道路交通管理事件統一裁罰基準及處理細則第二條暨其附件基準表所示，駕
    駛小型車違反道路交通管理處罰條例第五十三條，而未依限到案者，應處以罰鍰
    新台幣四千五百元，而有違反道路交通管理處罰條例第五十三條者，依同條例第
    六十三條第一項第三款規定，記違點數三點，如受處分人因於六個月內，違規記
    點共達六點以上，依同條例第六十三條第三項規定，吊扣駕駛執照一個月。次按
    員警如在道路上當場舉發行為人有違反道路交通管理處罰條例之行為，而被查獲
    之行為人為受處分人時，員警應在舉發通知單上之駕駛人姓名欄註明其姓名後，
    交付該行為人簽名或蓋章收受之；拒絕簽章者，並記明其事由，視為已收受，違
    反道路交通管理事件統一裁罰基準及處理細則第十一條第一項第一款定有明文。
二、本件受處分人即異議人甲○○所有車號９Ａ—８１８號營業用小客車於九十一年
    三月二十四日二十三時十四分許，行經臺北市○○路○段、萬芳路口即設有燈光
    號誌管制之交岔路口闖紅燈，適遇臺北市政府警察局文山第一分局（下稱舉發機
    關）交通分隊警員當場攔停掣單舉發，嗣因受處分人拒絕簽收員警開立之舉發違
    反道路交通管理事件通知單，經員警在舉發通知單上載明受處分人拒絕簽收事由
    後，依違反道路交通管理事件統一裁罰基準及處理細則第十一條第一項第一款規
    定，視為受處分人已經收受該通知單，受處分人又未依限自行到案，原處分機關
    乃依道路交通管理處罰條例第五十三條，裁處異議人罰鍰新台幣五千四百元，並
    依同條例第六十三條第一項第三款規定，記違點數三點，並因受處分人於六個月
    內，違規記點共達六點以上，依同條例第六十三條第三項規定，吊扣駕駛執照一
    個月。
三、原裁定以：（一）交通警察掣單舉發違反道路交通管理處罰條例所列違規事實，
    本質上為行政處分，係公務員基於職務上權力，依法就特定具體事件所為具公法
    上效果之單方面行政行為，基於公務員為公法上行為具有公信力之原則，該行政
    行為當可被推定為真正，其據以依法處分之事實認定亦為正確無誤，從而受處分
    人未能提出證據以資證明其所有被舉發營業用小客車確未違規，或本件舉發內容
    有何虛偽造或錯誤，其辯解已無可採；（二）受處分人在本件舉發時地駕駛營業
    用小客車闖紅燈事實，業經舉發機關查處明確，且受處分人拒絕簽收員警開立之
    舉發違反道路交通管理事件通知單，經員警在舉發通知單上載明受處分人拒絕簽
    收之事由後，依違反道路交通管理事件統一裁罰基準及處理細則第十一條第一項
    第一款規定，視為受處分人已經收受該通知單，均經舉發機關以九十一年五月三
    十一日以北市警文一分交字第０９１６１２１８２００函覆在案，有該函影本附
    卷可參；（三）再依違反道路交通管理事件統一裁罰基準及處理細則第二條暨其
    附件基準表所示，駕駛小型車違反道路交通管理處罰條例第五十三條，而未依限
    到案者，應處以罰鍰新台幣四千五百元，而有違反道路交通管理處罰條例第五十
    三條者，依同條例第六十三條第一項第三款規定，記違點數三點，如受處分人因
    於六個月內，違規記點共達六點以上，依同條例第六十三條第三項規定，吊扣駕
    駛執照一個月，足認原處分機關對受處分人所作吊扣駕駛執照之裁決亦無違誤，
    受處分人未詳其實，泛稱舉發機關警員舉發及原處分機關之裁決均有違誤云云，
    又未舉證說明前揭舉發或裁決有何虛偽或錯誤，其辯詞毫無可採，本件事證明確
    。受處分人所有被舉發自用小客車確有前揭違規行為，嗣未依限到案，原處分機
    關就受處分人前揭違規行為，裁處罰鍰新台幣五千四百元，並記違規點數三點，
    受處分人復因於六個月內，違規記點共達六點以上，依同條例第六十三條第三項
    規定吊扣駕駛執照一個月，均無違誤，受處分人異議意旨求為撤銷原裁決，非有
    理由，而依道路交通案件處理辦法第十九條之規定，裁定駁回受處分人異議聲明
    ，核無不合。抗告人抗告意旨猶執前詞指摘原裁定不當，為無理由，應予駁回。
四、據上論結，應依道路交通案件處理辦法第二十六條，刑事訴訟法第四百十二條，
    裁定如主文。
中      華      民國    九十一    年    十一    月      十八      日
                              臺灣高等法院交通法庭
                                  審判長法  官  葉  騰  瑞
                                        法  官  黃  國  忠
                                        法  官  江  國  華
右正本證明與原本無異。
不得再抗告。
                                        書記官  吳  碧  玲
中      華      民      國      九十一   年   十一    月      二十      日
